【裁判字號】    90,抗,126
【裁判日期】    900412
【裁判案由】    聲請再審
【裁判全文】
臺灣高等法院臺南分院刑事裁定                九十年度抗字第一二六號     Ｃ
      抗   告   人
      即再審聲請人  甲  ○  ○.
右抗告人因聲請再審案件，不服臺灣臺南地方法院中華民國九十年二月二日（八十九
年度聲再字第一號）裁定提起抗告，本院裁定左：
      主      文
抗告駁回。
      理      由
一、本件抗告意旨略以：主要證人薛萬明知抗告人並未竊取車牌，其供證情節不實，
    應再傳喚薛萬作證，原裁定逕裁定駁回，有所違誤，應將原裁定廢棄云云。
二、按有罪之判決確定後，原判決所憑之證言，已證明其為虛偽者，為受判決人之利
    益，得聲請再審，刑事訴訟法第四百二十條第一項第二款定有明文，亦即，前開
    條文所定之再審條件係指其原判決所憑之證言，除已經【確定判決證明為虛偽】
    者外，必須有相當證據，足以證明其為虛偽，始屬相符，此觀於同條第二項後段
    所載其刑事訴訟不能開始或續行，非因證據不足者之文義而自明（最高法院二十
    年抗字第二九二號判例意旨參照）。
三、經查抗告人聲請意旨係以：伊並未竊取車號為ＷＤ－四九七五號自小貨車之車牌
    二面，原判決所憑據之證人即車牌所有人薛萬之證述情節並不實在，當初實則證
    人要求伊將其廢棄車之車牌拆下以裝置在伊所有之車輛上，好讓伊可以載他出寺
    廟購買物品，故伊認證人薛萬於原審警訊時所言確屬虛偽，因而聲請再審。然抗
    告人雖矢口否認證人薛萬證述情節之真正，惟其於原審審理時係供稱：「車牌是
    掉在車旁的地上，我想我的車牌被吊扣，就撿回去用，當時薛萬有看到，他也沒
    說什麼，只是他不知道我要掛在我車上用：：」云云（見原審卷第十八頁），嗣
    其具狀聲請再審時，又陳稱：伊「擔任主持薛萬之隨身司機，並於該日徵得薛萬
    同意，將車牌號碼ＷＤ－四九七五號自用小貨車所懸掛車牌二面取回：：」（見
    再審聲請狀）；待原審訊問後，又改稱：「當初是證人要我自己將廢棄車的車牌
    裝在我的車上，好讓我可以載他出寺廟去買東西，並不是我自己要裝上去的。」
    云云（見原審八十九年十二月十二日訊問筆錄），則由是觀之，聲請人就車牌取
    用究係證人薛萬之默示或明示同意？抑或逕受證人薛萬之指示予以懸掛在其所有
    之自小客車？已有前後供述不一之情事，是其供稱伊取用前開車牌有獲得所有權
    人薛萬同意一節，已難令人採信。更何況聲請人提出本件再審聲請，並【未】就
    證人薛萬於原審警訊時之證述情節有何虛偽情事，提出相當之證據以為說明，揆
    諸首揭說明，聲請人逕提出再審聲請，顯不符刑事訴訟法第四百二十條第一項第
    二款所定之再審條件。即應予裁定駁回。原審因認其聲請無理由，駁回抗告人再
    審之聲請，並無不合。是本件抗告，並無理由，應予駁回。
三、據上論結，應依刑事訴訟法第四百十二條，裁定如主文。
中    華    民    國      九十      年      四      月      十二        日
  臺灣高等法院臺南分院刑事第四庭
                                      審判長法官  陳    義    仲
                                            法官  宋    明    蒼
                                            法官  蔡    崇    義
右正本證明與原本無異。
不得再抗告。
                                      法院書記官  李    育    儒
中    華    民    國      九十      年      四      月      十六        日


司法院資訊處製作；財團法人民間司法改革基金會備份。
